臺灣臺南地方法院民事判決　九十一年度訴字第一二九號
　　原　　　告　　台灣中小企業銀行股份有限公司
　　法定代理人　　甲○○
　　訴訟代理人　　庚○○
　　被　　　告　　戊○○
　　　　　　　　　丁○○
　　訴訟代理人　　丙○○
　　法定代理人　　乙○○
　　被　　　告　　己○○
右當事人間請求給付借款事件，本院判決如左：
    主    文
被告佐弦企業有限公司、丙○○、戊○○、丁○○應連帶給付原告新台幣壹佰肆拾伍
萬元，及附表一所示之利息、違約金。
被告煇哲企業有限公司與被告佐弦企業有限公司應連帶給付原告新台幣壹佰捌拾玖萬
壹仟柒佰捌拾伍元及附表二編號一、二所示之利息，被告己○○與被告佐弦企業有限
公司應連帶給付原告新台幣陸拾玖萬捌仟捌佰捌拾玖元及附表二編號三所示之利息。
本判決所命給付於任一被告履行清償範圍內，其餘被告均免除該部分之清償責任。且
任一被告清償金額達新台幣壹佰肆拾伍萬元及附表一所示之利息、違約金時，其餘被
告均免除全部清償責任。
訴訟費用由被告佐弦企業有限公司、丙○○、戊○○、丁○○連帶負擔五分之二，被
告煇哲企業有限公司、佐弦企業有限公司連帶負擔五分之二，被告己○○、佐弦企業
有限公司連帶負擔五分之一。
本判決第一項於原告以新台幣肆拾捌萬參仟元為被告佐弦企業有限公司、丙○○、戊○○、丁○○供擔保後，得假執行。
本判決第二項得假執行。
    事      實
甲、原告方面：
  一、聲明：除供擔保金額外，餘如主文所示。
  二、陳述：被告佐弦企業有限公司於民國八十九年六月十二日與原告簽訂週轉金貸
      款契約，並由被告丙○○、戊○○、丁○○擔任連帶保證人，約定借款額度為
      新台幣（下同）三百萬元，借款動用期間自八十九年六月十二日起至九十年六
      月十二日止，可逕由借款人出具借據或（及）票據等申請循環動用，每筆借款
      期限最長不得一百天，約定利息按週年利率百分之八點五二計算並可調整，逾
      期清償時，按借款總餘額，自應償還日起，逾期在六個月以內者，按上開利率
      百分之十，在六個月以上者，按上開利率百分之二十計付違約金。嗣被告佐弦
      企業有限公司共借款共一百八十一萬元，詎於如附表一所示利息起算日起即未
      依約繳付本息，並積欠如附表一所示借款餘額之本金。又被告佐弦企業有限公
      司用以清償前開借款債務所背書轉讓如附表二所示之支票，經原告於如附表二
      所示之提示日分別提示，竟均不獲兌現，遭退票在案，爰依消費借貸、連帶保
      證及票據法第九十六條、第一百三十三條、第八十五條第一項之票據追索權規
      定，提起本件訴訟。
  三、證據：提出週轉金貸款契約一件、借據三份、支票及退票理由單各三紙、放款
      利率歷史資料表一份及帳卡明細三件為證。
乙、被告佐弦企業有限公司、丙○○、戊○○、丁○○方面：
  一、聲明：同意原告之請求。
  二、陳述：對原告主張之事實不爭執，被告佐弦企業有限公司係因被他人倒帳，致
      經營不善，始無法依約清償，目前無資力清償債務，希再與原告協調分期清償
      。
丙、被告煇哲企業有限公司及己○○方面：未於言詞辯論期日到場，亦未提出書狀作
    何聲明或陳述。
    理　　由
一、本件被告煇哲企業有限公司及己○○經合法通知，均未於言詞辯論期日到場，核
    無民事訴訟法第三百八十六條所列各款情形，爰依原告之聲請，由其一造辯論而
    為判決。
二、本件原告起訴主張被告佐弦企業有限公司於民國八十九年六月十二日與原告簽訂
    週轉金貸款契約，並由被告丙○○、戊○○、丁○○擔任連帶保證人，約定借款
    額度為新台幣（下同）三百萬元，借款動用期間自八十九年六月十二日起至九十
    年六月十二日止，可逕由借款人出具借據或（及）票據等申請循環動用，每筆借
    款期限最長不得一百天，約定利息按週年利率百分之八點五二計算並可調整，逾
    期清償時，按借款總餘額，自應償還日起，逾期在六個月以內者，按上開利率百
    分之十，在六個月以上者，按上開利率百分之二十計付違約金。嗣被告佐弦企業
    有限公司共借款共一百八十一萬元，詎於如附表一所示利息起算日起即未依約繳
    付本息，並積欠如附表一所示借款餘額之本金。又被告佐弦企業有限公司用以清
    償前開借款債務所背書轉讓如附表二所示之支票，經原告於如附表二所示之提示
    日分別提示，竟均不獲兌現，遭退票在案之事實，業據提出週轉金貸款契約一件
    、借據三份、支票及退票理由單各三紙、放款利率歷史資料表一份及帳卡明細三
    件為證，且為被告佐弦企業有限公司、丙○○、戊○○、丁○○所不爭執，而被
    告煇哲企業有限公司及己○○均未於言詞辯論期日到場，亦未提出書狀供本院審
    酌，綜上證據調查結果，自堪信原告主張之上開事實為真正。
三、從而，原告主張依據消費借貸契約及連帶保證契約之法律關係，請求被告佐弦企
    業有限公司、丙○○、戊○○、丁○○連帶給付一百四十五萬元及如附表一所示
    之利息及違約金，暨依票款追索權之法律關係，請求被告煇哲企業有限公司、佐
    弦企業有限公司連帶給付一百八十九萬一千七百八十五元及附表二所示利息，被
    告己○○、佐弦企業有限公司連帶給付六十九萬八千八百八十九元及附表二所示
    之利息，為有理由，應予准許。又被告等係分別基於不同之發生原因（消費借貸
    款返還請求權、連帶保證契約代負履行責任請求權、票據上追索權），而對原告
    負以同一給付為標的之債務，其中一債務完全履行，他債務因目的達到而消滅，
    故主文所示第一項被告丙○○、戊○○、丁○○與主文所示第二項被告煇哲企業
    有限公司、己○○間為不真正連帶債務，於一債務人為給付時，他債務人即同免
    其責任，爰另諭知如主文第三項所示。
四、本判決主文第一項之請求，原告陳明願供擔保請准宣告假執行，核無不合，爰酌
    定相當擔保金額准許之；本判決主文第二項係命被告清償票據上之債務，應依職
    權宣告假執行。
五、據上論結，原告之訴為有理由，依民事訴訟法第三百八十五條第一項、第七十八
    條、第八十五條第一項前段、第二項、第三百九十條第二項、第三百八十九條第
    一項第四款，判決如主文。
中　　　華　　　民　　　國　　九十一　　年　　　三　　　月　　 二十九 　日
                                  臺灣臺南地方法院民事第一庭
~B法　　　官　童來好
右為正本係照原本作成
如對本判決上訴，須於判決送達後廿日內向本院提出上訴狀（應附繕本）。
中　　　華　　　民　　　國　　九十一　　年　　　四　　　月　　 一　　　 日
~B法院書記官　林木村
~F0
~T40
附表一
┌──┬─────┬──────┬─────────┬─────────────────────────────────┐
│編號│尚積欠本金│ 繳息截止日 │應給付利息        │應給付違約金                                                      │
│    │ （新台幣 │            │                  │                                                                  │
│    │  ．下同）│            │                  │                                                                  │
├──┼─────┼──────┼─────────┼─────────────────────────────────┤
│　　│一百四十五│九十一年三月│自九十一年三月十日│自九十一年三月十二日起至清償日止，逾期在六個月內者，按上開利率百分│
│１　│萬元      │十日  　　  │起至清償日止按週年│之十，逾期超過六個月者，按上開利率百分之二十計算之違約金。        │
│　　│          │            │利率百分之八點一九│                                                                  │
│　　│      　　│　　　　　　│八計算之利。      │                                                                  │
└──┴─────┴──────┴─────────┴─────────────────────────────────┘
~F0
~T40
附表二
┌───┬─────┬─────────┬───────┬───────┬───────┬──────────────┐
│編　號│發　票　人│票面金額（新台幣）│支　票　號　碼│提　示  日  期│背    書    人│請　　求　　之　　利　　息  │
├───┼─────┼─────────┼───────┼───────┼───────┼──────────────┤
│一、　│煇哲企業有│九十六萬三千九百元│RA0000000 　　│九十年一月十日│佐弦企業有限公│自各該筆票款金額所示之提示日│
│　　　│限公司    │　　　　　　　　　│　　　　　　　│　　　　　    │司  　　　　  │起均至清償日止按週年利率百分│
├───┼─────┼─────────┼───────┼───────┼───────┤之六計算之利息。　　　　　　│
│二、　│煇哲企業有│九十二萬七千八百八│RA0000000 　　│九十年一月十五│佐弦企業有限公│                            │
│　　　│限公司　　│十五元　　　　　　│　　　　　　　│日　　　　　　│司　　　　　　│                            │
├───┼─────┼─────────┼───────┼───────┼───────┤                            │
│三、　│己○○　　│六十九萬八千八百八│QB0000000 　　│九十年三月十二│佐弦企業有限公│                            │
│　　　│　　　　　│十九元　　　　　　│　　　　　　　│日　　　　    │司　　　　　　│                            │
└───┴─────┴─────────┴───────┴───────┴───────┴──────────────┘
